臺灣臺北地方法院民事小額判決
                                   111年度北小字第4354號
原      告  富邦產物保險股份有限公司

法定代理人  賴榮崇  
訴訟代理人  唐若心  
            高律皓  

被      告  李亦晟  
訴訟代理人  張裕祥  
上列當事人間請求侵權行為損害賠償事件，本院於民國111年10
月28日言詞辯論終結，判決如下：
　　主    文
被告應給付原告新臺幣27,896元，及自民國111年8月21日起至清
償日止，按年息5％計算之利息。
原告其餘之訴駁回。
訴訟費用新臺幣1,000元，其中新臺幣900元由被告負擔，餘新臺
幣100元由原告負擔。
本判決第1項部分得假執行。但被告如以新臺幣27,896元預供擔
保後，得免為假執行。
    事實及理由
一、原告主張略以：被告於民國110年12月17日，在臺北市○○區○
    ○街00號（即峨嵋立體停車場），因駕駛車牌號碼：0000-00
    號自用小客車（下稱被告車輛），未注意車前狀況，而碰撞
    訴外人林庭頡所駕駛之車號000-0000號自用小客車（下稱系
    爭車輛），致系爭車輛受有車體損害之交通事故（即系爭事
    故）。原告依保險契約，以新臺幣（下同）36,639元（包含
    ：零件：26,214元、工資：10,425元）將其修復完畢並完成
    理賠，原告依保險法第53條取得代位求償權，被告因侵權行
    為應賠償該必要修復費用。系爭事故，因為被告駕駛在停車
    場車道時，未注意車前狀況，而撞到系爭車輛，2台都非在
    靜止狀態，但系爭車輛當時沒有跨線，是左側車身遭撞受損
    ，被告車輛則係左前車頭部位受損，系爭車輛煞停後，隨即
    與被告車輛之車頭發生碰撞，又原告修系爭車輛已經自算零
    件以新換舊之折舊，折舊後零件費用金僅請求為20,571元，
    加計工資10,425元，共為30,996元，原告僅縮減請求30,996
    元等語。並聲明：被告應給付原告30,996元，及自本件起訴
    狀繕本送達翌日起至清償日止，按年息5％計算之利息。（原
    告依民事訴訟法第255條第1項第3款規定，當庭縮減請求金
    額之聲明，於法相符，自應予准許。）
二、被告則略以：系爭事故之發生，被告之駕駛行為應無肇事責
    任，雙方撞到處位置，剛好是在上開停車場轉彎處，經看監
    視錄影畫面，發現系爭車輛之車輪壓在分向線上，故認為被
    告沒有肇事責任。被告對於原告維修費用及折舊後所當庭縮
    減請求金額30,996元均不爭執，但對於原告主張被告本件有
    肇事責任一事不同意，予以爭執，系爭事故係原告承保系爭
    車輛超越停車場道路分向線行駛等語，資為抗辯。並聲明：
    原告之訴駁回（贅載原告假執行之聲請駁回），以及如受不
    利益判決，願供擔保請准宣告免為假執行。
三、本院查：
㈠被告有於上開時、地，駕駛被告車輛，與原告承保之系爭車輛
  發生碰撞而肇事，發生系爭事故事實，系爭車輛因系爭事故有
  毀損並修復如上金額等事實，有登記聯單、理賠申請書、估價
  單、發票、照片等件附卷可稽（見本院卷第13至22頁），並經
  本院依職權調取臺北市政府警察局交通警察大隊系爭事故調查
  卷宗核閱無誤(見本院卷第23至27頁)，堪信為真實。被告就有
  本件系爭事故損害結果等情事，並不爭執，但被告否認其於系
  爭事故中有駕駛上之過失，並以前詞抗辯不需負責賠償云云。
㈡又系爭事故之監視錄影畫面檔案，業經本院勘驗結果如下：拍
  攝地點：臺北市○○區○○街00號（即峨嵋立體停車場）、檔案來
  源：停車場監視器錄影畫面、原告車輛：BFX－8620號、被告車
  輛：8863－YJ號。在檔案名稱：line_oa_chat_211220_131108
  、影片長度19秒。4秒：原告車輛前車頭出現於畫面上方，並
  行駛於外側車道。4至8秒：原告車輛與訴外車輛於轉彎處會車
  ，原告車輛欲左轉後往前（即畫面中央）繼續行駛前進，於彎
  道轉彎處時，原告車輛左前車輪跨越車道線並侵入對向之內側
  車道。8至11秒：原告車輛於左轉彎後，車頭拉正繼續往前行
  駛，此時原告車輛左前輪壓於車道線上，並持續往前行駛。12
  至13秒：原告車輛持續往前加速行駛。(往前靠近轉彎處)　14
  至15秒：原告車輛行駛速度漸趨緩，並於15秒時車身產生晃動
  。16至19秒：車身靜止不動(車頭尚未呈現往左轉彎方向)。另
  在檔案名稱：line_oa_chat_211220_131109、影片長度：14秒
  。0至7秒：被告車輛出現於畫面上方，行駛於內側車道。8秒
  ：被告車輛欲右轉，此時原告車輛行駛於外側車道，前車頭出
  現於畫面左側。(依被告車頭方向右彎程度應未轉到底)。8至1
  0秒：原告車輛逐漸煞停，被告車輛於右轉時前車頭撞擊原告
  車輛左側車身，原告車輛車身產生晃動。11至14秒：兩車靜止
  等情，兩造當庭已無爭執，故以之作為本件事故肇事責任事實
  認定之基礎（見本院卷第93至95頁），自為適當。
㈢而按因故意或過失，不法侵害他人之權利者，負損害賠償責任
  。汽車、機車或其他非依軌道行駛之動力車輛，在使用中加損
  害於他人者，駕駛人應賠償因此所生之損害。負損害賠償責任
  者，除法律另有規定或契約另有訂定外，應回復他方損害發生
  前之原狀。債權人得請求支付回復原狀所必要之費用，以代回
  復原狀，此民法第184條第1項前段、第191條之2前段、第213
  條第1項、第3項分別定有明文。又按損害之發生或擴大，被害
  人與有過失者，法院得減輕賠償金額，或免除之，為民法第21
  7條第1項亦有明文。本院審酌上揭調查證據之結果，本件事故
  地點為停車場車道上，依前述勘驗影像之結果及系爭車輛及被
  告車輛受損之位置等，足以認定系爭事故之發生，乃是被告駕
  駛於轉彎時，轉彎彎度尚有不足且未注意車前狀況、未減速慢
  行，作隨時停車之準備，為本件事故肇事之主因，至於，系爭
  車輛左前車輪確有被告所抗辯跨越車道線上情形，雖無大幅度
  侵入對向內側車道，但系爭車輛於欲向左彎道上，車頭拉正繼
  續往前直行行駛時，左前輪仍壓於車道線上為行駛，適與亦有
  過失駕駛之被告車輛碰撞，發生系爭事故，系爭車輛之駕駛亦
  有過失，為系爭事故肇事次因，本院衡酌兩造之過失程度，認
  被告應負擔之過失責任比例為90％，而原告應負擔之過失責任
  比例為10％，應為適當。
㈣據上，原告請求因系爭事故所受損害金額為系爭車輛必要修復
  費30,996元，則依民法第217條第1項定，於謀求加害人與被害
  人間之公平，原告所承保系爭車輛之駕駛人就該損害之發生，
  與有過失，其應負擔過失責任比例為10％，被告過失責任比例9
  0％，已詳如前述，依此計算，被告應賠償原告之金額即為27,8
  96元（計算式：30,996元×90％＝27,896元，元以下4捨5入）。
四、綜上所述，原告基於代位求償權及侵權行為之規定，請求被
    告給付原告27,896元，及自起訴狀繕本送達翌日即111年8月
    21日起（見本院卷第45頁）至清償日止，按年息5％計算之法
    定遲延利息之範圍內，為有理由，應予准許。原告逾此部分
    之請求，則為無理由，應予駁回。
五、本件原告勝訴部分，係小額程序為被告敗訴之判決，依民事
    訴訟法第436條之20規定，應依職權宣告假執行。並依被告
    之陳明，酌定相當之金額，宣告被告如預供擔保，亦得免為
    假執行。
六、本件訴訟費用額，依民事訴訟法第79條規定，依後附計算書
    確定如主文第3項所示之金額。
中　　華　　民　　國　　111 　年　　11　　月　　 8　　日
                      臺北簡易庭　法  官  徐千惠
以上正本係照原本作成。
如不服本判決，應於判決送達後20日內向本庭（臺北市○○○路
0段000巷0號）提出上訴狀（須附繕本）。
中　　華　　民　　國　　111 　年　　11　　月　　8 　　日
　　　　　　　　　　　　　　　　　書記官　蘇冠璇

計算書：
項        目             金  額（新臺幣）    
第一審裁判費             1,000元
合        計             1,000元

備        註：被告負擔900元，原告負擔100元。